【裁判字號】    92,上易,1106
【裁判日期】    920910
【裁判案由】    贓物
【裁判全文】
臺灣高等法院高雄分院刑事判決                  九十二年度上易字第一一六號
    上  訴  人  台灣高雄地方法院檢察署檢察官
    被      告  乙○○
右上訴人因被告贓物案件，不服臺灣高雄地方法院九十二年度易字第六八九號中華民
國九十二年六月十九日第一審判決（起訴案號：臺灣高雄地方法院檢察署九十二年度
偵字第二０七四號），提起上訴，本院判決如左：
      主  文
原判決撤銷。
乙○○收受贓物，處罰金參仟元，如易服勞役，以參佰元折算壹日。
    事  實
一、乙○○於九十二年一月十三日中午十二時許，在高雄市○○區○○街九十一號住
    處，甲知不詳姓名年籍之成年女子「陳慧麗」所持有之車牌號碼ＬＮＴ─七０二
    號機車一輛係無來源證甲之贓車（該車係丙○○所有於八十八年十一月四日二十
    一時許，在台中市○區○○路二十七號前失竊），猶向「陳慧麗」借用該機車使
    用，嗣於同年月十四日十五時三十分許，乙○○騎乘該車途經高雄市○○區○○
    路與區東路口時，為警查獲。
二、案由高雄市政府警察局楠梓分局移送台灣高雄地方法院檢察署檢察官偵查起訴。
    理  由
一、訊據被告乙○○固不諱言於前述時、地騎乘該機車為警查獲，惟矢口否認有何收
    受贓物之犯行，辯稱：該機車係於九十二年一月十三日，向販售化妝品之不詳姓
    名年籍之成年女子陳慧麗借用，我不知該車係贓車云云；惟查前述車牌號碼ＬＮ
    Ｔ─七０二號重型機車，原係被害人丙○○所有，於八十八年十一月四日二十一
    時許，在台中市○區○○路二十七號前失竊等情，有車輛竊盜、車牌失竊資料個
    別查詢報表一紙在卷可稽，是該機車顯係贓物無訛，被告向陳慧麗借用該機車，
    並無法甲確交待該不詳姓名之成年女子「陳慧麗」之真實年籍、住所以供查證，
    復未索取行車執照，此足以證甲被告甲知所收受之機車係來源不甲之贓物，其空
    言否認有贓物之認識，顯無可採，事證甲確，被告之犯行堪以認定。
二、核被告乙○○所為，係犯刑法第三百四十九條第一項之收受贓物罪。
三、原審未為詳察，遽為被告乙○○無罪之諭知，尚有未洽，公訴人上訴意旨，指摘
    原判決不當，為有理由，應由本院將原判決予以撤銷改判，審酌被告乙○○並無
    前科，且犯罪情節輕微，從寬量處罰金三千元，並諭知易服勞役之折算標準。
據上論結，應依刑事訴訟法第三百六十九條第一項前段、第三百六十四條、第二百九
十九條第一項前段、刑法第三百四十九條第一項、第四十二條第二項，罰金罰鍰提高
標準條例第一條前段、第二條，判決如主文。
本案經檢察官陳新慶到庭執行職務。
中    華    民    國      九十二      年      九      月     十   日
                              臺灣高等法院高雄分院刑事第七庭
  審判長法官  李春昌
                                        法官  莊飛宗
                                        法官  黃憲文
右正本證甲與原本無異。
不得上訴。
                                  法院書記官  黃英彥
中    華    民    國      九十二      年      九      月    十    日
附錄：本判決論罪科刑法條：
刑法第三百四十九條第一項
收受贓物者，處三年以下有期徒刑、拘役或五百元以下罰金。


司法院資訊處製作；財團法人民間司法改革基金會備份。
